臺灣臺南地方法院刑事判決　　　　　　　　　　　　九十一年度交易字第一六四號
　　公　訴　人　臺灣台南地方法院檢察署檢察官
　　被　　　告　甲○○
右列被告因過失傷害案件，經檢察官提起公訴（九十一年度偵字第四０八九號），本
院判決如左：
    主  文
甲○○因過失傷害人，處拘役肆拾日，如易科罰金，以佰元折算壹日。
    事  實
一、甲○○於民國九十年十二月二十一日晚間七時十五分許，駕駛車號ＴＩ─５０７
    ８號自小客車，沿台南縣仁德鄉○○路○段由北往南方向行駛，行經中正路二段
    六二九號前時，本應注意汽車行駛時，駕駛人應注意車前狀況，並隨時採取必要
    之安全措施，而依當時情形，客觀上又無不能注意之情形，其能注意竟疏未注意
    該處劃設之中央分向限制線留有缺口，可能會有行人由該缺口穿越道路之車前狀
    況，未採取減速慢行以保持隨時可以煞停之安全措施，仍持速貿然直行，適丙○
    ○徒步牽持腳踏車行至前開地點欲穿越道路，其本亦應注意行人穿越道路，設有
    行人穿越道者，必須經由行人穿越道穿越，不得在其一百尺範圍內穿越道路，而
    依當時情形，客觀上亦無不能注意之情事，其能注意竟疏未注意該處前方交岔路
    口已設有行人穿越道，未經由該穿越道通過，貿然從前開分向限制線缺口處徒步
    橫越道路，待甲○○發現時已閃煞不及而發生擦撞，致丙○○受有右近端肱骨骨
    折、右手第一掌骨骨折、右足踝扭傷、右大腿挫傷及左小腿挫傷之傷害。車禍事
    故發生後，適台南縣警察局歸仁分局仁德分駐所員警乙○○巡經該處而到場處理
    ，在警員尚不知何人為肇事車輛之駕駛人前，甲○○主動表示其為駕駛人並自首
    犯行，接受裁判。
二、案經丙○○訴由台南縣警察局歸仁分局報請臺灣台南地方法院檢察署檢察官偵查
    起訴。
    理  由
一、訊據被告甲○○對於右開時、地駕車發生擦撞車禍，致告訴人丙○○受傷之事實
    均供承不諱，核與告訴人丙○○於警、偵訊及本院審理時到庭指訴之情節相符，
    復有台南縣警察局道路交通事故調查表、台灣基督長老教會新樓醫院診斷證明書
    各一紙及現場相片四幀在卷可資佐證。按汽車行駛時，駕駛人應注意車前狀況，
    並隨時採取必要之安全措施；行人穿越道路，設有行人穿越道者，必須經由行人
    穿越道穿越，不得在其一百尺範圍內穿越道路，道路交通安全規則第第九十四條
    第三項、第一百三十四條第一款分別定有明文。查被告有經正常程序考領駕駛執
    照，為有駕駛經驗之人，對於上開交通安全規則自知之甚稔，而告訴人丙○○欲
    穿越道路，亦應注意前揭交通規則，俱為其等應注意之事項，而肇事當時係天候
    晴朗、夜間有照明、四線道、柏油路面、標線清晰、有快慢車道劃分、正常號誌
    交岔路口、限速五十公里、交岔路口設有行人穿越道，有前開道路交通事故調查
    報告表及現場相片可考，據此判斷，足見依當時狀況被告及告訴人客觀上並無不
    能注意之情狀，是被告其應注意能注意竟疏於注意該處劃設之中央分向限制線留
    有缺口，可能會有行人由該缺口穿越道路之車前狀況，未採取減速慢行以保持隨
    時可以煞停之安全措施，仍持速貿然直行，而告訴人丙○○亦應注意且能注意該
    處前方路口已設有行人穿越道，竟疏未注意經由該穿越道通過，貿然從前開分向
    限制線缺口處橫越道路，致與因未注意車前狀況致在近距離下亦閃避不及之被告
    甲○○上開汽車發生擦撞而肇事，被告及告訴人自有違前開規定之注意義務，其
    二人均顯有過失，臺灣省台南區車輛行車事故鑑定委員會亦同此認定，並鑑定被
    告與丙○○同為肇事原因，有該委員會南鑑字第九一０五五四號鑑定意見書在卷
    可憑。而告訴人雖與有過失，然本件車禍既是被告之過失併合發生，被告之過失
    罪責自仍不能因此即解免。而被告之過失行為與告訴人丙○○所受上開傷害之間
    ，顯有相當因果關係，亦無疑義。從而，本件事證已甚明確，被告之過失傷害犯
    行，堪以認定。
二、核被告甲○○所為，係犯刑法第二百八十四條第一項前段之過失傷害罪。又被告
    肇事後未被有偵查權之公務員或機關發覺其為犯嫌前，留在事故現場向到場處理
    之警員自承犯行，進而接受裁判，此業經被告供明在卷可按，並經證人即本件車
    禍處理員警乙○○到庭陳證無訛，被告行為合乎自首之要件，應依刑法第六十二
    條前段減輕其刑。爰審酌被告之品行、應負過失責任之程度即其同為肇事原因、
    造成告訴人傷害之結果、肇事後尚未與告訴人達成民事上之和解，及被告於犯後
    尚能坦認犯行頗有悔意等一切情狀，量處如主文所示之刑，並諭知易科罰金之折
    算標準，以資懲儆。
據上論斷，應依刑事訴訟法第二百九十九條第一項前段，刑法第二百八十四條第一項
前段、第六十二條前段、第四十一條第一項前段，罰金罰鍰提高標準條例第一條前段
、第二條，判決如主文。
本案經檢察官王百玄到庭執行職務。
中      華      民      國      九十一      年    七    月    二十五    日
                                      臺灣臺南地方法院交通法庭
                                          法  官  張  瑛  宗
右正本證明與原本無異。
如不服本判決，應於判決送達後十日內，向本院提出上訴狀。
                                          書記官  陳  志  德
中      華      民      國      九十一      年    七    月    二十五    日
中華民國刑法第二百八十四條
 (過失傷害罪)
因過失傷害人者，處六月以下有期徒刑、拘役或五百元以下罰金，致重傷者，處一年
以下有期徒刑、拘役或五百元以下罰金。
從事業務之人，因業務上之過失傷害人者，處一年以下有期徒刑、拘役或一千元以下
罰金，致重傷者，處三年以下有期徒刑、拘役或二千元以下罰金。
